ro-RO: Sursa mirosului: Ghindă; Măr; Urină de cerb; Cedru; Porumb; Căprioară în estru; Pământ; Melasă; Pin; Vanilie; Altele
fr: Source olfactive: Gland; Pomme; Urine de mâle; Cèdre; Maïs; Urine de biche en chaleur; Terre; Mélasse; Pin; Vanille; Autre
it: Fonte del profumo: Ghianda; Mela; Urina di cervo maschio; Cedro; Mais; Cerva in estro; Terra; Melassa; Pino; Vaniglia; Altro
fi: Hajun lähde: Tammenterho; Omena; Uroksen virtsa; Setri; Maissi; Naaraan kiimahaju; Maa; Melassi; Mänty; Vanilja; Muu
tr: Koku kaynağı: Meşe palamudu; Elma; Erkek geyik idrarı; Sedir; Mısır; Kızgın dişi geyik idrarı; Toprak; Pekmez; Çam; Vanilya; Diğer
es: Fuente de aroma: Bellota; Manzana; Orina de venado macho; Cedro; Maíz; Cierva en celo; Tierra; Melaza; Pino; Vainilla; Otro
vi: Nguồn mùi hương: Quả sồi; Táo; Nước tiểu hươu đực; Tuyết tùng; Ngô; Hươu cái động dục; Đất; Mật đường; Thông; Vani; Khác
pt-BR: Aroma fonte: Bolota; Maçã; Urina de veado macho; Cedro; Milho; Fêmea no cio; Terra; Melaço; Pinho; Baunilha; Outros
hr-HR: Izvor mirisa: Žir; Jabuka; Urin srndaća; Cedar; Kukuruz; Estrus srne; Zemlja; Melasa; Bor; Vanilija; Ostalo
ja: 香りの発生源: ドングリ; リンゴ; 雄鹿の尿; シダー; トウモロコシ; 発情した雌鹿; 土; 糖蜜; 松; バニラ; その他
pl: Źródło zapachu: Żołądź; Jabłko; Mocz rogacza; Cedr; Kukurydza; Zapach w czasie rui łani; Ziemia; Melasa; Sosna; Wanilia; Inne
sk-SK: Zdroj vône: Žaluď; Jablko; Moč jeleňa/srnca; Céder; Kukurica; Ruja samice; Zemina; Melasa; Borovica; Vanilka; Iné
en: Scent source: Acorn; Apple; Buck urine; Cedar; Corn; Doe estrous; Earth; Molasses; Pine; Vanilla; Other
zh-CN: 气味来源: 橡果; 苹果; 雄鹿尿液; 雪松; 玉米; 发情雌鹿; 泥土; 糖蜜; 松树; 香草; 其他
da: Duftkilde: Agern; Æble; Hjorteurin; Ceder; Majs; Brunsturin fra då; Jord; Melasse; Fyrretræ; Vanilje; Andet
hu: Illatforrás: Makk; Alma; Szarvasbika-vizelet; Cédrus; Kukorica; Ivarzó suta; Föld; Melasz; Fenyő; Vanília; Egyéb
bg-BG: Източник на аромат: Жълъд; Ябълка; Урина от елен; Кедър; Царевица; Еструс от кошута; Земя; Меласа; Бор; Ванилия; Други
sv: Doftkälla: Ekollon; Äpple; Bockurin; Ceder; Majs; Brunstdoft (hind); Jord; Melass; Tall; Vanilj; Övrigt
ru: Источник запаха: Жёлудь; Яблоко; Моча самца; Кедр; Кукуруза; Самка во время течки; Земля; Патока (меласса); Сосна; Ваниль; Другое
el: Πηγή αρώματος: Βελανίδι; Μήλο; Ούρα αρσενικού ελαφιού; Κέδρος; Καλαμπόκι; Οιστρικό υγρό θηλυκού ελαφιού; Χώμα; Μελάσα; Πεύκο; Βανίλια; Άλλο
nl: Geur bron: Eikel; Appel; Bokkenurine; Ceder; Maïs; Bronstige hinde; Aarde; Melasse; Den; Vanille; Overig
de: Duftquelle: Eichel; Apfel; Bockurin; Zeder; Mais; Ricken-Brunfturin; Erde; Melasse; Kiefer; Vanille; Sonstige
nb: Duftkilde: Eikenøtt; Eple; Bukkeurin; Seder; Mais; Brunstlukt fra hunndyr; Jord; Melasse; Furu; Vanilje; Annet
sl-SI: Vir vonja (vonjave): Želod; Jabolko; Urin srnjaka/jelena; Cedra; Koruza; Vonj samice v gonitvi; Zemlja; Melasa; Bor; Vanilja; Drugo
ko: 향기 원료: 도토리; 사과; 수사슴 소변; 삼나무; 옥수수; 발정기 암사슴; 흙; 당밀; 소나무; 바닐라; 기타
pt-PT: Fonte do aroma: Bolota; Maçã; Urina de veado; Cedro; Milho; Cio de corça; Terra; Melaço; Pinho; Baunilha; Outro
lt-LT: Kvapo šaltinis: Gilė; Obuolys; Elnio šlapimas; Kedras; Kukurūzai; Rujojanti patelė; Žemė; Melasa; Pušis; Vanilė; Kita
th: แหล่งที่มาของกลิ่น: ลูกโอ๊ก; แอปเปิ้ล; ปัสสาวะกวางตัวผู้; ซีดาร์; ข้าวโพด; กวางตัวเมียเป็นสัด; ดิน; กากน้ำตาล; สน; วานิลลา; อื่นๆ
zh-TW: 氣味來源: 橡實; 蘋果; 公鹿尿液; 雪松; 玉米; 發情母鹿; 泥土; 糖蜜; 松樹; 香草; 其他
cs: Zdroj vůně: Žalud; Jablko; Moč samce; Cedr; Kukuřice; Říjná samice; Hlína; Melasa; Borovice; Vanilka; Jiné